【裁判字號】    97,易,1297
【裁判日期】    970430
【裁判案由】    毒品危害防制條例
【裁判全文】
臺灣臺中地方法院宣示判決筆錄          97年度易字第1297號
公  訴  人  臺灣臺中地方法院檢察署檢察官
被      告  甲○○
                  （另案於臺灣臺中監獄執行中）
指定辯護人  本院公設辯護人  乙○○
上列被告因毒品危害防制條例案件，經檢察官提起公訴（97年度
毒偵字第 893、894、895號）後，聲請改依協商程序判決，本院
於中華民國97年4月30日下午4時，在本院第13法庭宣示判決，出
席職員如下：
法官起立朗讀判決主文、犯罪事實要旨、處罰條文、附記事項，
及告以上訴限制、期間並提出上訴狀之法院，且諭知記載其內容
：
一、主  文：
    甲○○施用第二級毒品，累犯，處有期徒刑伍月，減為有期
    徒刑貳月又拾伍日。又施用第二級毒品，累犯，處有期徒刑
    伍月，減為有期徒刑貳月又拾伍日。又施用第二級毒品，累
    犯，處有期徒刑伍月。應執行有期徒刑玖月。
二、犯罪事實要旨：
    甲○○曾於民國九十四年間，因施用毒品案件，經本院以九
    十四年度毒聲字第六一Ｏ號裁定送勒戒處所觀察、勒戒後，
    認無繼續施用毒品傾向，經臺灣臺中地方法院檢察署檢察官
    以，九十四年度毒偵字第二七五六號為不起訴處分，並於九
    十四年六月八日觀察、勒戒執行完畢釋放；九十五年間，因
    施用第二級毒品案件，經本院於九十五年三月二十七日，以
    九十五年度中簡字第三六六號，判處有期徒刑五月確定，於
    九十五年五月十八日易科罰金執行完畢（於本案構成累犯）
    。詎甲○○猶不知悛悔警惕，復分別基於施用第二級毒品甲
    基安非他命的犯意，為下列施用第二級毒品甲基安非他命之
    犯行：
（一）於九十五年十二月二十五日十九時二十分許，在臺中市南
      屯區○○○路四二七號「蒂娜汽車旅館」七Ｏ一室，以將
      第二級毒品甲基安非他命置於吸食器內，以火燒烤成煙後
      吸用之方式，施用第二級毒品甲基安非他命一次。嗣於九
      十五年十二月二十五日十九時三十分許，在上址為警查獲
      ，經警方取得甲○○同意後，採集其尿液送往詮昕科技股
      份有限公司，以酵素免疫分析法及氣相層析質譜儀鑑驗結
      果，呈第二級毒品甲基安非他命於人體代謝後之安非他命
      、甲基安非他命陽性反應，因而查悉上情。
（二）於九十六年四月十二日上午某時，在臺中市○區○村路○
      段一一七巷十七號住處，以將第二級毒品甲基安非他命置
      於吸食器內，以火燒烤成煙後吸用之方式，施用第二級毒
      品甲基安非他命一次。嗣於九十六年四月十二日十三時四
      十分許，在臺中市警察局第一分局，經警方取得甲○○同
      意後，採集其尿液送往中山醫學大學附設醫院檢驗科藥物
      檢測中心，以免疫酵素分析法及氣相層析質譜儀鑑驗結果
      ，呈第二級毒品甲基安非他命於人體代謝後之安非他命、
      甲基安非他命陽性反應，因而查悉上情。
（三）於九十六年六月七日十二時許，在臺中市○○區○○路一
      段二七三號七樓七Ｏ二室，以將第二級毒品甲基安非他命
      置於吸食器內，以火燒烤成煙後吸用之方式，施用第二級
      毒品甲基安非他命一次。嗣於九十六年六月七日十九時十
      分許，在上址為警查獲，經警方取得甲○○同意後，採集
      其尿液送往中山醫學大學附設醫院檢驗科藥物檢測中心，
      以免疫酵素分析法及氣相層析質譜儀鑑驗結果，呈第二級
      毒品甲基安非他命於人體代謝後之安非他命、甲基安非他
      命陽性反應，因而查悉上情。
三、處罰條文：
    毒品危害防制條例第十條第二項
    施用第二級毒品者，處三年以下有期徒刑。
四、附記事項：
（一）被告甲○○於上開犯罪事實（一）、（二）之施用第二級
      毒品甲基安非他命之犯罪時間，係於九十六年四月二十四
      日以前，均合於中華民國九十六年罪犯減刑條例規定基準
      日之前，且無該條例規定不予減刑之情形，均應依該條例
      第二條第一項第三款之規定，減其刑期二分之一，並依同
      條例第十一條規定，與犯罪事實（三）所處之有期徒刑，
      定其應執行之刑。
（二）移送併案意旨（九十七年度毒偵字第九六六號）略以：被
      告甲○○基於施用第二級毒品甲基安非他命之犯意，於九
      十六年四月八日某時，在臺中市某賓館內，以將第二級毒
      品甲基安非他命置於吸食器內，以火燒烤成煙後吸用之方
      式，施用第二級毒品甲基安非他命一次，因認被告另涉犯
      毒品危害防制條例第十條第二項之施用第二級毒品罪，且
      與起訴部分為同一案件，而移送併案審理。惟查，被告固
      坦承於上開時間，有施用第二級毒品甲基安非他命一次之
      犯行。然行為人各次施用毒品之行為，均係為滿足各該次
      之毒癮，於滿足毒癮後，該次行為即已完成，是各次施用
      毒品之行為，均為各自獨立之行為，各具獨立性，其前後
      次施用毒品行為，自無密切不可分之關係，各自獨立構成
      同一施用毒品罪責，不合於接續犯、集合犯之要件，難謂
      為同一案件。而被告於九十六年四月八日某時，施用第二
      級毒品甲基安非他命一次之犯罪時間，既與起訴之三次施
      用第二級毒品甲基安非他命之犯罪時間，可以明確區隔，
      顯然是獨立滿足該次毒癮之行為，自與起訴之任何一次施
      用第二級毒品甲基安非他命犯行，無接續犯或集合犯之關
      係，而非同一案件，亦非起訴效力所及，該案件既未經檢
      察官提起公訴，本院無從併案審理，應退回檢察官另為適
      法之處理，附此說明。
五、協商判決除有刑事訴訟法第四百五十五條之四第一項第一款
    於本訊問程序終結前，被告撤銷協商合意或檢察官撤回協商
    聲請者；第二款被告協商之意思非出於自由意志者；第四款
    被告所犯之罪非第四百五十五條之二第一項所定得以協商判
    決者；第六款被告有其他較重之裁判上一罪之犯罪事實者；
    第七款法院認應諭知免刑或免訴、不受理者情形之一，及違
    反同條第二項「法院應於協商合意範圍內為判決；法院為協
    商判決所科之刑，以宣告緩刑或二年以下有期徒刑、拘役或
    罰金為限」之規定者外，不得上訴。
六、如有上開可得上訴情形，得自收受宣示判決筆錄送達之日起
    十日內，向本院提出上訴書狀，上訴於第二審法院。
中    華    民    國    97    年    4     月    30    日
                  臺灣臺中地方法院刑事第十三庭
                            書記官  鐘  麗  芳
                      審判長法  官  陳  得  利
上正本證明與原本無異
                            書記官  鐘  麗  芳
中    華    民    國    97    年    4     月    30    日


司法院資訊處製作；財團法人民間司法改革基金會備份。
